【裁判字號】    95,裁,334
【裁判日期】    950223
【裁判案由】    復職
【裁判全文】
最  高  行  政  法  院  裁  定
                                     95年度裁字第00334號
抗  告  人  甲○○
上列抗告人因與相對人國防部軍事情報局間復職事件，對於中華
民國94年4月22日臺北高等行政法院94年度訴字第311號裁定提起
抗告，本院裁定如下︰
    主  文
抗告駁回。
抗告訴訟費用由抗告人負擔。
    理  由
一、本件原裁定以：抗告人聲明求為判決依本院83年度判字第14
    9號判決，命相對人國防部軍事情報局給付抗告人由免職之
    日（民國53年10月11日）起之回役復職令，以憑領取28年1
    個月之薪餉、加給主副食等項及延誤給付10年應得之利息，
    同時撤銷國防部93年12月16日所為訴願不受理之決定。惟查
    抗告人曾就相同內容之請求提起行政訴訟，先經本院83年度
    判字第149號判決將再訴願及訴願決定均撤銷，並在理由欄
    中載明命訴願機關另為適法之決定。其後訴願機關依上開判
    決發回意旨重為決定，仍從實體上駁回抗告人之訴願，並經
    再訴願機關予以維持，抗告人因此提起行政訴訟，亦經本院
    84年度判字第1289號判決駁回在案。其後抗告人對同一訴訟
    標的提起再審，亦經本院以85年度判字第262號判決駁回。
    茲抗告人復就同一請求提起本件行政訴訟，依行政訴訟法第
    107條第1項第9款之規定，難謂合法，因將抗告人在原審之
    訴駁回。
二、本件抗告意旨略謂：(一)法官依證據事實審判，抗告人於事實
    陳述中足以證明原審判決書中所指「發回意旨重為決定」之
    國防部83年俊偉字第4492號決定書與本院在判決書中已廢棄
    不用之抗告人為「被俘歸來」人員，與本院判決書意旨背離
    。原裁定引用與本院判決無任何關聯，嚴重違法，背離本院
    判決意旨之國防部訴願決定書為唯一之基礎證據作為判決，
    自應廢棄。(二)依法無論其為被難歸來甚或被俘歸來，國防部
    既核定其回役復職，均應發給「回役復職令」，抗告人為獲
    得該令纏訟十餘年，迄今尚未收到，請判定國防部依法即發
    給抗告人「回役復職令」云云。
三、卷查，抗告人以其於38年10月1日入伍，迄81年11月1日退伍
    ，服役年資共43年1個月，退伍金、保險金均依此發給，惟
    自53年7月起迄81年11月1日止，因執行任務蒙難期間應得之
    薪餉、加給及主副食等項給與仍未補發云云，提起訴願、再
    訴願，遞經決定駁回後，提起行政訴訟，經本院83年度判字
    第149號判決將再訴願決定及訴願決定均撤銷，嗣經國防部
    重為訴願決定，仍駁回其訴願，提起再訴願，亦經行政院決
    定予以駁回，乃再度提起行政訴訟，業經本院84年度判字第
    1289號判決確定。本件抗告人再度提起行政訴訟，請求依本
    院83年度判字第149號判決意旨，「命訴願決定機關國防部
    另為適法之決定」即必須給付抗告人由免職之日（53年10月
    11日）起之回役復職令，以憑領取28年1個月之薪餉、加給
    、主副食等項及延誤給付10年應得之利息，同時撤銷國防部
    93年12月16日訴願決定云云，足證抗告人係就本院84年度判
    字第1289號判決確定之訴訟標的，請求重新審判，原裁定以
    其起訴為不合法予以駁回，於法核無違誤。抗告論旨，仍執
    前詞，指摘原裁定違背法令，並無理由，應予駁回。
四、依行政訴訟法第104條、民事訴訟法第95條、第78條，裁定
    如主文。
中    華    民    國    95    年    2     月    23    日
                  第二庭審判長法  官  廖  政  雄
                              法  官  林  清  祥
                              法  官  鍾  耀  光
                              法  官  姜  仁  脩
                              法  官  胡  國  棟
以  上  正  本  證  明  與  原  本  無  異
中    華    民    國    95    年    2     月    23    日
                              書記官  蘇  金  全


司法院資訊處製作；財團法人民間司法改革基金會備份。
